Inventaris van de collectie archieven Strijdkrachten in Nederlands-Indië, (1938 - 1939) 1941 - 1957 [1960]
Nationaal Archief, Den Haag
- 1294 925
Kampers, J. 83008 858 4004
Kampinga, D.S. 23.09.13.005 222 3991
Kampman, J. 25.11.22.133 1069 4008
Kamstra, A.D. 182109 527 3997
Kan, W.G.P. van 26.01.14.059 954 4006
Kanters, C. 25.09.04.116 1075 4008
Kappel, H.J.A. 26.08.07.071 72 3988
Kaptein, J. 17.09.19.003 281 3992
Kasteel, H.P. van 27.08.08.079 22 3987
Kats, J. 26.08.28.202 128 3989
Kehrens, W.G. 28.04.06.727 260 3992
Keizer, E. 20.03.05.007 597 3998
Keizer, E. 26.11.11.073 469 3996
Keizer, J. 25.06.29.149 933 4005
N.B. Met foto. 1177 4010
Kelderhuis, N.J. 28.09.23.429 809 4003
Kemp, C.A. 22.12.15.010 63 3988
Kempen, J. van 27.06.07.080 576 3998
Kempen, W.H.J. van 25.10.27.117 930 4005
Kemper, M. 867 548 3997
Kempers, L. 27.01.25.076 749 4001
Kerchman, A.F.W. 360 3994
Kerdel, H. 25.12.07.028 853 4004
Kerkhof, F.A. 27.01.15.094 498 3996
606 3999
Kerkhof, J. 27.05.22.000 564 3998
Kersten, A. A. 21.05.01.007 563 3998
Kersten, H.P. 28.06.25.004 1163 4010
Kervink, C. 16.10.28.002 865 4004
Kessenmakers, J.M.J.M. 23.03.14.007 640 3999
Keulemans, A.K.G. 28.08.06.633 71 3988
Keuning, Th.G.F. 12.11.28.001 3 3987
Keur, G. 18.05.26.000 78 3988
Keyzer, R. 29.04.10. 257 3992
Keyzer, J.J. 28.01.30.030 767 4002
Kieft, G. v.d. 27.07.25.062 543 3997
Klaassen, A. 27.06.01.250 608 3999
Klaassen, L. 26.12.07.061 1163 4010
Klaveren, P. van 05.05.15.000 859 4004
Klei, J. v.d. 23.03.10.004 60 3988
Klei, N. van 27.09.06.007 235 3991
Klein, B. 29.03.06.118 766 4002
Klein, J. E. M. 26.04.26.001 235 3991
Klein Schaarsberg, J.A. 25.04.04.145 579 3998
Kleine, J. 26.03.08.128 257 3992
Klerxs, P.J. 28.02.13.667 805 4003
Klinkenberg, H.D 25.11.13.006 819 4003
917 4005
Klinkhamer, K. 27.07.12.137 100 3988
Klomp, T. 25.12.09.009 1044 4007
Klop, M. 29.05.22.253 976 4006
Klosters, J.A. 16.09.22.009 1110 4009
Knaap, M. v.d. 13.06.06.001 1031 4007
Knapen, H.A.L 16.11.09.003 628 3999
Knelissen, L.F. 27.04.16.080 541 3997
Knobel, P.A. 21.24.01.004 776 4002
951 4006
Knoef, J.W. 28.12.06.427 62 3988
Knoester, D. 23.04.20.080 163 3990
Knoop, L. 27.01.21.167 697 4000
Knorren, B.H. 25.02.10.140 1178 4010
Koch, J.B. 27.05.15.224 1163 4010
Kockelkoren, K.A. 27.12.30. 98 3988
Koel, C.B. 28.06.06.155 672 4000
Koenen, H.B.J. 17.17.04.008 727 4001
Koenen, J.C.W. 27.06.27.005 263 3992
Koetsdijk, G. 11.12.29.000 155 3990
Koetsier, J. 28.11.17.450 1001 4007
Koevoets, J.M.H. 26.11.27.169 17 3987
Koff, J.M. de 17.12.10.002 504 3997
Kok, C. 26.02.12.160 618 3999
Kok, H. 27.09.30.205 1000 4003
Kok, J. 25.08.16.123 69 3988
259 3992
Kok, J.J. 29.09.21.034 780 4002
Kok, J.W. 25.06.02.117 1005 4007
Kok, K. de 27.04.30.096 253 3992
Kolk, K. 27.08.14.099 1174 4010
Kolk, W. v.d. 26.10.21.124 174 3990
Kolpa, N. 28.12.28.543 1107 4009
Kolster, J.M.A. 27.09.14.208 601 3999
Koning, J.M. 26.08.11. 163 3990
Koning, de 27.10.03.176 565 3998
Koning, H. de 28.06.26.514 69 3988
Koningen, J. 27.02.15.018 550 3997
Kooiman, A. 24.01.19.007 194 3990
Kooistra, G. 26.02.10.070 689 4000
Kool, A.F. 102176 1072 4008
Koole, A. 27.04.07.110 284 3992
Koolen, W.G. 26.09.30.058 106 3989
Koopmans, G. 26.07.26.158 35 3987
Koopmans, T. 27.09.24.158 507 3997
595 3998
Koopmans, W.G. 25.01.28.157 641 3999
Koops van 't Jagt, C. 28.12.05.369 768 4002
Kooy, A v.d. 26.08.28.050 16 3987
Koperdraad, Th.C. 25.07.09.147 103 3989
Kopong, 12 3987
Koppen, C.J. 28.11.20.422 537 3997
Korch, A. 12202002 725 4001
Koreman, A.M. 26.03.14.064 769 4002
Korenvaar, A. 26.06.06.012 214 3991
Korsman, J. 26.11.17.030 257 3992
Korswagen, J.W. 27.11.28.239 435 3995
Kort, 28.08.07.662 576 3998
Korteknie, M. 29.02.21.016 1102 4009
Kortenoeven, N. 29.05.24.000 359 3994
Korver, P. 25.12.04.217 94 3988
Kos, J. 27.01.20.143 561 3998
648 3999
Kost, J.R. 25.05.23.115 864 4004
Kraa, J. de 28.01.17.482 47 3987
Kraak, J. 59239 940 4005
Kraaker, R.J. 25.10.31.147 726 4001
Kraats, H. v.d. 25.12.24.004 1014 4007
1148 4009
Kracht, J. 27.05.14.168 615 3999
Kragt, H. 27.07.25.064 354 3994
Kramer, E. 28.08.01.365 891 4004
Kramer, W.P. 09.08.27.004 1055 4008
Kranendonck, P. 27.10.04.111 1163 4010
Kranendonk, F.H. 25.03.17. 146 3989
Kranendonk, H.C. 17.12.20.011 107 3989
Kraus, Ch. 96896 673 4000
Kreder, J. 28.06.17.330 953 4006
Kristelijn, L. 25.03.31.063 92 3988
Kropman, G.W. 27.03.31.210 722 4001
Krom, H.B.C. de 29.07.08.102 945 4005
Kroon, Ch. 27.12.05.209 503 3997
Kroon, P.C.M. v.d. 28.05.13.369 1179 4010
Kroonenburg, A. 26.06.10.052 285 3992
831 4003
Kropman, G.W. 27.03.31.210 520 3997
Kruif, P. de 29.08.31.034 1102 4009
Kruiff, G. 29.08.27.043 182 3990
Kruizinga, H. 26.03.25.197 185 3990
Kruller, L. 27.07.31.173 891 4004
Krijgsman, C.J. 23.08.27.004 895 4004
Krijgsman, J. 27.03.21.133 366 3994
1120 4009
Krijt, W.H. 25.04.23. 210 3991
Kuik, J.C. van 27.08.31.244 362 3994
Kuipers, C. 25.02.06.117 488 3996
Kulk, J.H. 20.08.24.014 375 3994
1038 4007
Kunst, M.J. 26.06.21.082 895 4004
Kuntz, G.C. 28.01.03.091 36 3987
Kupoh, A. 13.06.18.003 619 3999
Kurvers, A.G. 19.10.07.001 467 3996
Kuijck, J.P. van 21.07.17.004 464 3996
L
Laar, B.M. v.d. 26.09.16.102 687 4000
Laar, H.F. van 25.08.16. 828 4003
Laarmans, L.H. 83504 922 4005
Lagendijk, W. (met foto´s) 27.04.12.116 926 4005
Lamers, H. 28.11.02.212 619 3999
Lamers, P.M. 25.03.09.175 913 4005
Lammerink, J.H. 29.09.23.169 982 4006
Lammers, J. 95208 892 4004
Lammers, J.C. 28.03.16.390 537 3997
Lampe, Chr. 26.12.04.098 610 3999
Landeweer, A.L. 25.07.12.046 843 4003
Landman, W. 19.04.26.003 486 3996
Landman, W. F. 26.05.31.072 212 3991
Lange, A. de 27.05.20.116 335 3993
Lange, B. de 27.12.14.191 596 3998
Lange, D. de 25.01.12.198 502 3997
Lange, J. de 25.01.23.022 1167 4010
Lange, J. de 25.04.12.010 1012 4007
Lange, L. de 38610 58 3988
Langeveld, J. 25.04.21.130 872 4004
Lardinoye, N.L. 26.08.24.068 801 4003
Lataster, A. 28.02.25.152 646 3999
Laurier, T. 29.04.23.110 987 4006
1004 4007
Laverman, G.M. 11.07.23.008 883 4004
Leeden, W. v.d. 28.07.02.004 806 4003
Leemans, Th.J. 89650 927 4005
Leenheer, A. 27.09.12. 112 3989
Leeuw, M.B.J. de 19.20.06.000 949 4005
973 4006
Leeuw, J.J. de 54729 739 4001
Leeuw, W. de 26.08.10.146 852 4004
Leeuw van Wenen, H. de 25.07.13.139 344 3993
Leeuwen, C. van 23.10.21.002 47 3987
Leeuwen, C. van 26.07.18.117 102 3989
Leeuwen, H.L. van 29.02.10.260 1141 4009
Lefeber, M.E. 19.01.04.001 506 3997
592 3998
Leferink, G.J. 18.03.18.014 135 3989
Lejuwaan, H. 28.10.12.483 814 4003
Lekatompessy, J. K.74717146 899 4004
Lelyveld van Cingelhoud, 28.06.15.006 625 3999
Lemckert, A.A. 12.12.24.002 582 3998
Lenos, H. 14.05.10.003 310 3993
Lenos, H. 25.06.28.188 1092 4008
Lensen, C. 26.07.23.064 191 3990
Lentz, J. 26.08.02.077 730 4001
Lessing, A. 26.01.16.160 1035 4007
Leupe, A. 28.06.02.002 182 3990
Leyser, P.G. 28.11.28.212 368 3994
1130 4009
Licht, M. 25.11.13.111 534 3997
Lieshout, M.F. van 93614 707 4001
Linden, A. v.d. 26.07.25.055 11 3987
Linden, M. v.d. 28.07.05.427 744 4001
784 4002
Linden, S.C. v.d. 26.05.31.006 540 3997
Linden, W.P.M. v.d. 25.08.02.104 1016 4007
Lindsen, H.W. 28.07.24.214 1135 4009
Lingen, H. 28.05.02.452 241 3991
Lingen, H. van 25.12.14.149 1083 4008
Lingen, H. van 13.01.10. 1006 4007
Linskens, H.H. 27.02.28.057 377 3994
Lipke, M. 28.04.14.124 919 4005
Lobker, J.W. 26.10.18.049 476 3996
Lodder, C.C. 28.09.17.005 1145 4009
Lodders, M. 27.10.12.127 299 3992
Lodeweges, A.H. 25.11.04.049 644 3999
Loef, T.A. 49019 44 3987
Loer, S. 28.06.26.063 715 4001
Loggen, J. 28.09.18.390 891 4004
Logtenberg, G. 25.09.05.072 1083 4008
Londen, C.W. van 27.05.26.032 799 4002
Loo, T.J. van 49059 834 4003
Loo, A. v.d. 92949 317 3993
Loohuis, M. 25.10.25.096 39 3987
Looman, T. 24.04.27.016 731 4001
Loon, A.J. van 28.06.03.215 1135 4009
Loon, G.A.J. van 06.12.27.000 725 4001
Loon, H. van 25.04.13.219 650A 3999
Loon, J.L. van 25.04.17.117 206 3991
Loon, W.L. van 28.06.01.004 394 3994
Loopik, W.M. van 28.01.23.544 1057 4008
Loos, G.J. 26.06.07.053 954 4006
Loosen, M.J.M. 28.09.07.217 790 4002
Looy, A. 90471 390 3994
Loukus, H.J.P. 27.05.05.073 455 3996
Louw, A.W. v.d. 27.08.13.208 1163 4010
Louwen, J.C. 28.05.27.488 576 3998
Louwerse, G.B. 27.04.15.093 799 4002
Lubbers, G. 25.10.28.086 618 3999
Lubbers, M. 18.03.01. 181 3990
Lucas, A. 91638 46 3987
Lucas, J.A.B. 29.01.14.120 978 4006
Lugtenburg, D.A. 26.03.05.233 1011 4007
Lugtenburg, M.H. 28.12.01.579 416 3995
Luimers, C. 25.09.22.209 1138 4009
Luimes, G.H. 25.09.22.209 669 4000
Luiten, A J. 28.09.06.480 768 4002
Lukkassen, W.J.H. 26.05.19.010 31 3987
Lunteren, A. van 26.07.22.018 15 3987
Lustgraaf, C. v.d. 26.08.01.008 689 4000
Luteyn, A.P.T. 17.02.10.012 192 3990
Luyke-Roskott, R.J. 02.09.16. 574 3998
Luyn, P.J. van 21.11.13.016 1030 4007
Luyten, J.N. 26.07.01.001 960 4006
N.B. Met foto´s. 1161 4010
Lijster, D. de 28.02.06.489 1065 4008
M
Maag, H.G. de 41683 61 3988
Maan, J.J. 27.09.08.135 366 3994
1120 4009
Maas, C.M. 28.06.12.666 851 4004
Maas, P.J. 28.12.23.602 425 3995
Maaskant, J. 12.11.27.000 560 3998
Maaswinkel, J.C. 27.05.20.172 500 3996
Maat, H. 16.11.20.003 837 4003
Maes, W. 27.03.20.021 714 4001
Maissan, J.A.J. 27.06.01.004 637 3999
Maitre, C.M. la 29.10.05.117 796 4002
Malda, R. 25.22.41.141 1124 4009
Mamesah, H. 21.07.17. 27 3987
Mandemaker, J.H. 25.02.02.019 855 4004
Manen, P. van 26.03.12.167 529 3997
Mantel, K. 27.03.08.227 878 4004
Manusama, T.J. 30.07.31.001 998 4006
Marcus, C.A. 25.12.20.099 887 4004
Marees, C. 25.07.01.027 621 3999
Marien, K.L. 328 3993
Marks, C.C. 25.09.05.141 1033 4007
Markus, G.D. 25.01.04.125 430 3995
Marle, J.C.M. van 00.07.12. 356 3994
Marree, C. 11.04.03.003 180 3990
Mans, F.C. 28.11.20.122 578 3998
Marsman, H. 27.04.16.249 533 3997
Martens, A.C. 96403 251 3992
Marto, 28.01.30.108 654 4000
Massuger, B.J. 26.12.30.068 896 4004
Matthijzen, C.J. 25.10.18. 163 3990
Matulewicz, E. 27.11.29.222 404 3995
620 3999
Maijs, F.C. 00.02.03.000 1049 4007
Meeder, C.W.J. 28.03.11.272 995 4006
Meen, B.G. 27.01.06.153 795 4002
Meer, H. v.d. 27.07.28.242 120 3989
Meere, J. 22.09.16.002 453 3996
Meerkerk, G. 26.09.04.011 1173 4010
Meeuwissen, C. 27.12.25.090 90 3988
753 4002
Meex, M.H.K. 25.12.03.163 472 3996
Megen, H.P.L. van 28.07.25.732 636 3999
Mein, D.A. 25.08.29.123 686 4000
Mekking, L. 26.11.07.107 1007 4007
Melse, H.J. 27.09.01.198 1135 4009
Mendel, B. 25.02.11.016 367 3994
405 3995
407 3995
1123 4009
Mensies, W. 29.10.21.209 1119 4009
Mertens, M. 29.07.01.077 953 4006
Mettler, C. 26.02.20.157 49 3987
Metze, A. 27.05.25.264 558 3997
Meulenberg, J.H. 39344 935 4005
Meurs, N. van 26.12.23.023 882 4004
Meydam, J.C. 27.05.14.131 752 4002
Meyer, A.H. 28.09.02.183 737 4001
Meyer, C.J. 22.03.23.002 1126 4009
Meyer, J.H. 26.07.29.118 435 3995
Meyer, J.M. 27.12.08.138 367 3994
407 3995
1123 4009
Meyer, O.G.J. 27.03.30.133 1003 4007
Meyer, P.C. 26.07.28.116 1163 4010
Meyer, P.L. 25.09.22.038 290 3992
1090 4008
Meyer, W. 26.07.26.006 323 3993
Meylink, R.P.M. 24.06.30.007 356 3994
Middeljans, R. 27.12.29.113 341 3993
Mieloo, S. 25.02.28. 216 3991
igchels, J. 29.07.26.182 635 3999
Mink, R.F. de 29.03.01.152 877 4004
Minnen, H. 28.05.05.003 414 3995
Misan Bin Boan, 25.22.04.005 953 4006
Mispel, A.A.C. 29.09.26.222 960 4006
N.B. Met foto´s. 1161 4010
Moeat, 14820532 654 4000
Moerkerk, J. 28.09.19.605 410 3995
746 4001
Moes, H. 29.03.05.172 5 3987
Moesdijk, H.J. v.d. 22.03.10.008 431 3995
Mol, J.C. 26.04.08.044 716 4001
Mol, J.G. van 27.06.26.236 183 3990
Molema, A. 19.11.24.000 1126 4009
Molen, E. ter 28.03.29.487 616 3999
Molenaar, C. 28.12.04.335 1135 4009
Molenaar, J.J. 24.08.27.010 202 3991
Molenkamp, G. 27.08.06.132 601 3999
Molkenboer, C. 27.05.10.004 468 3996
Moll, M.H. 27.06.07.097 762 4002
Mollema, J.U. 23.03.13.010 402 3995
627 3999
Mom, J. 26.11.18.076 579 3998
Mondé, H.M. 29.10.01.178 793 4002
Monnink, A.L. de 27.06.23.090 257 3992
Monsanto, A.I. 22.11.14.007 828 4003
Mook, J.J. van 25.08.24.061 1175 4010
Moolhuizen, G.H.W. 25.11.13.207 811 4003
Moonen, Ch.J. 17.01.31.002 681 4000
Moonen, M.G.J. 27.02.19.184 646 3999
Moonen, W.J. 27.09.13.191 566 3998
741 4001
Mooren, A.J. v.d 26.01.23.047 1163 4010
Mooren, G.H. 19.10.11.004 133 3989
Moosdijk, H.J. v.d. 22.03.10.008 591 3998
Mooyman, J. 26.01.21.019 37 3987
Moree, R. 26.11.15.121 399 3994
Morringa, J.A. 27.09.12.002 817 4003
Mosselaar, A.W. v.d. 17.05.05.002 758 4002
Mous, S. 26.05.12.029 821 4003
Mud, J. 26.04.30.028 857 4004
Mudde, P.D. 26.08.13.094 764 4002
Mul, L. ter 27.05.28.130 1029 4007
Mulder, B. 25.10.04.096 887 4004
Mulder, D. 26.02.21.094 642 3999
701 4001
Mulder, D. 27.05.07.170 993 4006
Mulder, H.M. 27.04.16.162 178 3990
Mulder, J.Th. 28.07.04.485 181 3990
Mulders, F.W. 25.07.14.155 829 4003
Munro, B. 91910 279 3992
Muste, J. 28.02.11.606 1128 4009
Musters, P.H. 25.02.04.064 439 3995
Muusers, J. 05.04.10.000 657 4000
Mijnsbergen, J.P. 16.05.11. 139 3989
N
Nagtegaal, C.J. 29.05.16. 211 3991
Nat, C. 27.01.14.140 533 3997
Nebbeling, K.H. 16.08.30.000 709 4001
Nelissen, W.F.M. 91986 319 3993
Neut, G. v.d. 28.08.11.391 134 3989
Nieland, K.F. 25.07.02.122 386 3994
Niemans, C. 28.09.19.486 5 3987
Niemeyer, H. 26.01.14.164 12 3987
Nienhuis, H. 28.12.14.072 263 3992
Nieuhuis, C.A. 25.02.06.066 75 3988
Nieuwenburg, J. 25.06.22.123 1038 4007
Nieuwkerk, van 25.02.07.033 269 3992
Nieuwland, J.A.B. 29.07.27.109 808 4003
Noordhof, W. 23.05.02. 898 4004
Noort, D. v.d. 27.07.09.092 446 3995
553 3998
Nortier, J.J. 17.08.06.000 725 4001
Nout, D.A. 27.05.05.162 245 3991
Nout, M.J. 25.12.02.125 579 3998
Noyen, J. 26.09.13.145 481 3996
Nugteren, B. 27.03.01.162 630 3999
Nuyten, J. 26.03.01.069 468 3996
Nijbergen, J.G. 26.08.14.215 750 4001
Nijboer, A.J. 25.11.06.114 1129 4009
Nijboer, W. 29.08.28.052 790 4002
Nijenhuis, G. 27.06.26.087 542 3997
Nijkamp, H. 27.09.16.062 644 3999
Nijman, G.W. 26.06.14.028 8 3987
O
Oerlemans, C.J.A. 05.12.10.000 717 4001
Oeveren, P. van 27.11.29.003 468 3996
Ojevaar, G. 24.05.28.008 2 3987
380 3994
Olthof, B. 24.03.04.005 309 3993
Onink, F.P. 28.02.27.756 1114 4009
Oolgaard-Snijder, A. 27.12.23.268 53 3988
Ooms, C.M.B. 08.11.01.000 224 3991
Oosterhof, A. 27.06.05.121 535 3997
Oosterom, J.G. 26.04.05.167 478 3996
Oosterwijk, A. 25.01.08.147 868 4004
Oostrum, W.W. 25.02.07.057 1019 4007
Opdam, J. 22.04.26.007 975 4006
Orth, G.F. 7428 883 4004
Os, C. den 23.01.12.004 930 4005
Oskam, H. 28.09.14.577 71 3988
Oskam, J.J. 23.03.31.306 1086 4008
Ostenmeyer, G.H. 25.01.03.006 235 3991
Otten, W. 27.04.29.124 173 3990
Ottens, H. 19.05.04. 97 3988
Otter, G.E. 25.01.17.018 290 3992
1091 4008
Ottervanger, W. 28.01.23.551 866 4004
994 4006
Ottevanger, G.C. 84654 890 4004
Oud, F.W. 25.04.11.125 912 4005
Oud, J.N. 19.05.18.003 931 4005
Overdiek, J. 28.04.02.391 181 3990
Overzier, C.M. 26.08.07.044 136 3989
Oyen, J.P.H. van 27.09.11.172 1102 4009
P
Palm, J.G. 127 3989
Pamelen, van 387 3994
Panhuise, G.J. 28.08.15. 13 3987
Panhuyzen, B. 29.14.02.001 887 4004
anman, K. 18.03.12.013 448 3995
Papa, E. 29.11.30. 28 3987
Pape, J.C. 19.03.30.012 499 3996
Paridon, J.M. van 26.05.23.083 26 3987
Pas, A. v.d. 26.01.10.064 598 3998
Pater, A.H. de 11.04.19.002 258 3992
Pauw, C.J. v.d. 27.02.18.146 679 4000
Peelen, F.L.F. 25.04.16.083 144 3989
Peeters, W.H. 91877 374 3994
904 4005
Pegels, K. 26.01.23.177 482 3996
Pel, R. 26.06.01.158 473 3996
Pelt, A.H. van 22.07.18.007 689 4000
Pelt, G.M. van 25.05.04.111 1117 4009
Pennaerts, H.M.A. 27.12.08. 19 3987
Peper, L. 28.10.10.515 181 3990
Pepers, J.G. 25.02.20.143 932 4005
Perdok, D. 26.03.18.187 777 4002
Peters, A.P. 26.12.19.219 452 3996
Peters, R. 28.12.05.062 790 4002
Peters, T.J. 27.02.19.260 1048 4007
Pfundt, L.J. 28.09.29.513 182 3990
Philippen, J.A. 27.11.12.174 653 4000
Pieper, G. 26.12.19.069 847 4003
Piers, J.W. 23.04.18.000 65 3988
Pieschel, H. 20.11.05..... 215 3991
Piet, W.P.J. 12.12.09.007 392 3994
Pieterse, C.T. 26.10.09.096 716 4001
Ploeg, M.F.C. v.d. 28.11.20.422 537 3997
Plompen, J.B. 28.06.08.635 379 3994
Poel, J.F. v.d. 13.03.05.007 136 3989
Poels, H.L. 25.10.18.116 463 3996
Pol, G. 27.10.30.213 729 4001
Pol, J. 24.11.21.062 512 3997
Pol, S.L. 29.09.09.101 1105 4009
Pol, G.R. v.d. 27.01.14.121 850 4003
Pol, J.H.F. v.d. 28.06.09.127 798 4002
Pol, P.T. v.d. 25.07.21.163 956 4006
Poland, P.T. 29.11.23.029 1152 4010
Posno, G. 17.10.04.002 2 3987
Post, A. 26.06.16.131 1163 4010
Posthuma, J. 28.10.03.132 943 4005
Pot, L.W.J. 26.10.18.150 12 3987
Prather, A.R.K. 26.10.23.082 445 3995
656 4000
Prins, J. 29.08.16.153 765 4002
Prinsen, J.H. 27.12.10.074 1163 4010
Prijs, E. 26.04.28.127 658 4000
Punt, P.T. 29.09.30.165 789 4002
Putten, J. van 25.02.05.113 924 4005
Putten, J.C.A. v.d. 16.02.08.001 477 3996
Putten, W.H.E. v.d. 851919000 1004 4007
Putting, J. 25.04.24.160 1118 4009
Pijffers, W. 25.08.28.121 1097 4008
R
Raadt, P. v.d. 25.09.24.152 856 4004
Raam, J.A. van 27.07.24.251 691 4000
Raamsdonk, G.W. van 17.09.30.009 244 3991
Rademakers, M.J. 26.06.08.033 302 3993
Raden, A. 2067/K 417 3995
Ramaekers, Th. 28.01.15.752 260 3992
Ramaekers, A. van 28.07.05.753 566 3998
Ramatta, S.H. 6468605 57 3988
Rausch, J.P.C. 25.04.08.035 89 3988
Reede, W.A. van 26.03.08.239 1096 4008
Reinking, G.C. 27.01.14.156 131 3989
Remmers, V. 20.02.02. 312 3993
408 3995
Rengelink, H.J. 27.08.14.223 362 3994
Rengkung, J. 17.05.10.003 407 3995
Resoeboen, G. K.24713273 833 4003
Reus, E.de 25.06.02.032 690 4000
Reutelingsperger, M.L. 28.07.01.730 873 4004
Reijnen, J.C. 25.04.20.140 754 4002
Ridder, J.F. de 28.07.06.453 914 4005
Riet, C.J. v.d. 25.08.02.125 1172 4010
Rikhof, G.J. 28.02.22.054 510 3997
Ritscher, J.G.A. 25.02.14.002 489. 3996
Roest, J. 28.06.25.602 425 3995
Roex, J.P 26.02.07.028 689 4000
Rollof, B. 28.02.12.543 686 4000
Romeijn, T. 19.09.06.007 1099 4008
Rommens, P. 25.12.29.130 48 3987
Rommy, M.F. 95455 505 3997
Romunde, C.W. 27.01.15.189 581 3998
Rook, A.E. 28.02.16.309 818 4003
Rook, J. 21.02.16.004 841 4003
Rooks, H. 23.10.10.015 96 3988
Roos, R. de 28.10.14.304 537 3997
Roosmalen, A.M. 25.11.14.081 913 4005
Roosmalen, L.C.J. van 26.03.09.161 158 3990
Rooy, D.A. de 25.05.31.087 1118 4009
Rooy, H. de 27.10.13.054 728 4001
Roozen, J. 29.05.09.135 767 4002
Ros, G.A. 27.02.07.122 950 4005
Rosema, M.W. 336 3993
Rossum, M.A.E. van 28.01.29.305 427 3995
Rotman, J. 25.05.20.059 182 3990
Rouschap, W.H. 06.11.01.000 129 3989
Roza, S.A. 27.09.19.135 313 3993
Ruig, G.J. de 27.06.19.171 1139 4009
Rigrok, J.G. 25.05.15.242 611 3999
Ruinard, C. 17.04.21.002 649 3999
Ruit, L. v.d. 23.03.07.013 207 3991
Ruitenbeek, H. 24.08.31.004 373 3994
921 4005
Ruyter, W. 28.09.04.244 767 4002
Rijk, J. 27.06.23.087 758 4002
Rijk, M.H.J. de 26.08.03.073 150 3989
Rijkevorsel, P. van 27.07.14.079 786 4002
Rijkom, M.W. van 27.04.14.011 712 4001
Rijn, J.K. van 26.03.23.134 209 3991
Rijnenberg, G.C. 123992 494 3996
Rijsbergen, C.A. van 26.05.09.154 923 4005
Rijsman, J. 25.01.29.123 865 4004
Rijswijk, N. van 25.04.02.066 1122 4009
Rijt, J.L. v.d. 144195 471 3996
Rijthoven, G.A. v.d. 22.03.06. 219 3991
Rijtsma, E. 27.01.01.104 120 3989
S
Sanders, T.J.M. 25.12.10.008 484 3996
Santbergen, C.M. 26.03.24.080 482 3996
Santen, E.A. van 25.11.16.189 647 3999
736 4001
Santen, G.M. van 13.09.21.003 1032 4007
Santen, L. van 28.02.18.001 694 4000
Santing, W.C. 27.03.31.083 306 3993
Sar, R.F. v.d. 14.21.22.000 989 4006
1160 4010
Sas, A. 23.01.21. 218 3991
Schaik, M. van 25.04.07.180 1180 4010
Schaik, W.M. van 27.02.02.057 257 3992
Schans, C. v.d. 28.09.10.690 571 3998
Scheffer, H. 17.03.04.005 1165 4010
Scheffer, H.E. 22.01.08. 734 4001
Schefferlie, J.W.F. 296439 1165 4010
Schellekens, A.J.H. 27.01.08.240 536 3997
Schellenbach, T. 27.05.19.106 363 3994
Scheurwater, 203 3991
Scheurwater, M. 26.10.28.088 381 3994
Schinkel, H. 28.02.21. 428 3995
Schinkel, W. 24.05.10.007 1147 4009
Schiphouwer, P. 25.10.21. 517 3997
Schmidt, F. 25.04.03.226 214 3991
Scholten, H.G. 27.05.14.140 840 4003
Scholten. H.W. 25.06.20.085 931 4005
Scholten, L.J.W. 26.07.01.169 454 3996
Scholten, T.H. 27.07.30.115 567 3998
Schoon, E. 26.06.20.188 72 3988
Schooneveldt, B.J. 08.14.03.000 775 4002
1153 4010
Schorel, D. 26.03.27.165 656 4000
Schoren, M. 26.05.29.014 187 3990
Schouten, A. 28.05.30.127 1062 4008
Schouten, N. 28.11.06.332 406 3994
Schouten, R. 28.04.21.190 738 4001
Schrader, J.N. 27.05.20.192 601 3999
Schrama, P.J. 27.01.21.187 421 3994
Schreuders, A.M. 26.01.15.233 912 4005
Schreurs, P.J. 27.01.09.213 537 3997
Schroër, W.J. 27.04.21.216 763 4002
Schrijen, J.J.T. 91428 901 4005
Schuit, F. 16.24.31.005 948 4005
972 4006
Schulting, A.J. 26.10.17.183 254 3992
Schumacher, A. 12102A 1087 4008
Schunselaar, W.A.J. 26.06.15.155 833 4003
Schutte, J. 25.06.29.191 724 4001
Schwiegman, H.A.G. 28.02.27.547 260 3992
Schijndel, A.A.J. van 28.04.19.003 539 3997
Schijven, C.J. 26.01.24.063 996 4006
Schijven, L.W.M. 27.12.23.166 357 3994
Sebel, J.M.J. 41536Z 65 3988
Seebregs, J.M. 29.11.15.066 1147 4009
Selst, A. van 27.03.23.167 1013 4007
Selvis, N. 23.02.05.001 236 3991
Sens, C.C. 25.12.28.102 1163 4010
Siderius, N.Th. 22.01.10.007 861 4004
Siebeling, L. 27.02.20.195 1163 4010
1174 4010
Siefken, A.G. 27.03.15.209 370 3994
835 4003
Siemeling, G. 26.05.18.114 80 3988
176 3990
Sillessen, H.J. 13.18.14.002 939 4005
964 4006
Silver, P. 28.12.04.398 504A 3997
Simons, C. 25.05.30.090 198 3990
Sint Nicolaas, G.J. 28.10.31.000 480 3996
692 4000
Slagt. R.A. 26.01.22.116 1032 4007
Slakhorst, J.H.M. 28.07.19.153 1146 4009
Slegh, A. 29.10.26.204 1151 4010
Slob, D. 25.02.02.035 641 3999
Sloep, E.H. 26.01.13.098 265 3992
Slot, J. 201 3991
Sluiter, T. 20.21.09.002 575 3998
Sluys, J. 28.05.24.450 508 3997
Smaling, A. 25.10.11.171 1073 4008
Smaling, J. 24.05.02.023 169 3989
Smelting, C.W. 26.06.05.209 623 3999
Smid, J. 25.01.15.137 171 3990
Smidtman, H. 20.09.09.002 188 3990
Smissaert, S.W. 70933 888 4004
Smit, J. 19.12.10.004 349 3993
Smit, J. 28.08.16.066 671 4000
Smit. L. 24.02.01.006 664 4000
Smit, T.S. 03.04.01. 10 3987
Smith, F.E.H. 93323 365 3994
Smits, A.L. 25.04.21.051 641 3999
Smits, J.E. 27.05.06.201 695 4000
Smits, M. 26.02.09.122 43 3987
Smits, R.E.C.M. 27.08.17.024 490 3996
Smittenaar, H.J. 28.01.15.006 719 4001
Smoes, G.J. 28.06.02.160 447 3995
Snellenberg, J. (met foto´s) 28.07.16.312 926 4005
Soehadi, 64716259 905 4005
Soemika, M.T.D. 14.01.30. 440 3995
Sol, P.F. 25.01.12.162 931 4005
Spaan, J.W. 25.11.17.058 931 4005
Specht, G.A. 00.06.01. 238 3991
Sperling, D. 27.07.18.166 509 3997
Spiering, Th. 28.10.17.665 799 4002
1098 4008
Sprang, A. van 29.02.27.030 1133 4009
Sprang, H.J. 26.05.10.223 602 3999
Sprenkeler, B. 25.08.16.185 931 4005
Spruit, C. 26.04.23.147 549 3997
Spruyt, J. 28.07.15.457 1061 4008
Spruyt, J.G. 28.02.15.394 62 3988
Staaks, P.L. 25.08.08.023 688 4000
Stadt, P. v.d. 5471603 123 3989
Staleman, J.W. 25.11.08.033 1059 4008
Stallinga, P.A. 28.06.14.752 544 3997
Stam, A.C. 29.03.18.098 1134 4009
Stam, G.A. 25.02.23.226 282 3992
Stam, J. 28.10.01.429 91 3988
Starrenburg, G.L. 27.11.29.009 807 4003
Starreveld, H.A. 1132 4009
Steeg, H. van 26.04.19.054 373 3994
921 4005
Steele, C.J. 26.04.13.068 72 3988
Steemers, H.A.J. 27.07.17.034 666 4000
Steen, A.J. v.d. 29.12.21.131 979 4006
Steenbergen, C.J.L. 26.05.17.174 1057 4008
1058 4008
Steenbreekers, J. 25.11.18.112 694 4000
Steenhuis, G.J. 26.06.07.062 49 3987
Steenis, N. van 27.01.30.005 849 4003
Steenstra, S. 27.01.03.192 263 3992
Steentjes, P.N. 25.12.17.113 928 4005
Stiekel, G.F. 28.07.09. 27 3987
Stine, P.F.G. 06.04.01.138 631 3999
Stiphout, A.C. 25.11.23.071 641 3999
Stock, J.M.A. 16.21.02.001 966 4006
Stokkel, J.J. 29.09.20.002 1149 4009
Stolk, P. 25.04.21.111 1134 4009
Stols, L.F. 25.01.10.046 366 3994
1120 4009
Stommel, H.J. 25.12.01.111 896 4004
Stomph, P.J. 22.10.03.006 905 4005
Stoopendaal, W.A. 24.20.31.000 993 4006
Stork, W.M. 27.09.08.034 666 4000
Storm, J.J.M. 27.11.11.107 288 3992
363 3994
Stoter, A. 22.01.22.103 605 3999
Straaten, J.F.J. van 23.10.21.014 18 3987
Strampel, H. 25.11.14.068 277 3992
1093 4008
Straten, H.J. van 24.03.12.002 166 3990
Strien, H.C. van 28.06.05.630 248 3991
Stroo, W. 27.03.24.136 1045 4007
Struik, H. 18.07.03.005 81 3988
Strijder, J. 28.07.23.336 1066 4008
Stuffertz, K. 24711705 442 3995
Stufken, J. 29.08.18.197 1101 4009